# 废旧物资公司的账务处理

提问人：cncrchm 时间：2011-03-31 09:39:13
我碰到一家废旧物资公司，生产流程是这样的：收购废纸-废纸分拣-完工产品-出售，根据这个流程，账务处理如此是否合理： 1 、收购废纸 借记：原材料 贷记：银行存款（现金） 2 、 废纸分拣 借记：生产成本-直接材料 贷记：原材料 3 、 生产过程中的费用分配（废纸分拣基本采用人工方式，分拣后采用机器包装） 借记：生产成本-直接人工 贷记：应付工资 借记：制造费用 贷记：银行存款 4 、 完工产品 这里有个问题：A、如果原材料-各种纸样混在一起，入库按 1 吨入库，可能分拣后会分拣出1.2吨的书刊纸、白边纸等等、还有一些的金属？账务如何处理？ B、完工产品和在机器设备上打包的产品如何进行生产成本分配？按什么口径分呢？ 多谢了

回答人：chenyiwei
还是要根据具体情况具体分析的。建议考虑一下能否参照联产品或副产品的方式处理成本分摊问题。另外，为何 1 吨的原材料能够得到 1 吨多的产品？